【裁判字號】    97,交抗,320
【裁判日期】    971231
【裁判案由】    聲明異議
【裁判全文】
臺灣高等法院臺南分院交通事件裁定     97年度交抗字第320號
抗  告  人
即受處分人  甲○○
異  議  人  乙  ○
上列抗告人因違反道路交通管理處罰條例案件，不服臺灣臺南地
方法院中華民國九十七年十月七日裁定（九十七年度交聲字第八
三九號）提起抗告，本院裁定如下：
    主  文
抗告駁回。
    理  由
一、本件抗告意旨略以：TK-8637號車為甲○○所有，當時該車
    途經國道363.2公里北上，原正常行駛外車道，突然所行駛
    的路線變成槽化線，故情非得已、迫於無奈才逕往北行駛。
    因該路段槽化線，乃從外車道左側與中間車道間，起劃定界
    線，而非如正常交流道線，是從外車道右側邊緣線，起劃定
    界線，會造成行駛外車道之用路人無路可走而誤駛，且被舉
    發違規地點前方數百公尺內之路面，並無如正常交流道路面
    有漆明「交流道出口專用」告示字樣，以提醒用路駕駛人該
    外車道已被封閉，注意要變換至中車道。而嗣後舉發單位也
    針對此等缺失，做出改善，全面更新公路標誌、標字噴漆云
    云。
二、原審裁定略以：
  (一)按受處分人不服道路交通管理處罰條例第八條所定主管機關
    所為之處罰者，得於接受裁決書之翌日起二十日內，向管轄
    地方法院聲明異議，道路交通管理處罰條例第八十七條第一
    項定有明文。又交通法庭認聲明異議不合法律上之程式，且
    無從補正者，應以裁定駁回之，道路交通案件處理辦法第十
    八條前段亦有明定。是以，對於道路交通管理機關所為之處
    罰，得聲明異議者，限於受處分人，如非受處分人，因其非
    當事人，無異議之權，即難認其異議合於法律上之程式。
  (二)查原處分機關以汽車所有人甲○○所有車牌號碼TK-8637號
    自用一般小客車行駛高速公路未依規定變換車道，經內政部
    警政署國道公路警察局第五警察隊掣單舉發，經原處分機關
    即交通部公路總局嘉義區監理所麻豆監理站，以麻監裁罰字
    第裁Ｚ000000000號號裁決書，裁處罰鍰新臺幣三千元，並記
    違規紀錄一次等情，有舉發違反道路交通管理事件通知單送
    達證書、裁決書各一份附卷可憑，是本件受處分人即得聲明
    異議之人為甲○○。惟本件聲明異議狀係由乙○以「聲請人
    」、「具狀人」名義聲明異議，此外，並無甲○○簽章，亦
    未見甲○○有何委託、委任乙○等意旨之記載，足認本件聲
    明異議之異議人並非受處分人甲○○，而係乙○。綜上，其
    聲明異議自難認合法律上程式，復無從命補正，應予駁回。
三、抗告人雖以上揭抗告意旨置辯，惟查：按道路交通管理處罰
    條例第八十七條第一項規定，受處分人不服第八條主管機關
    所為處罰，得於接到裁決書翌日起二十日內，向管轄地方法
    院聲明異議。則原審之異議人既非本件交通違規受處分人，
    依法自不得聲明異議，應由抗告人即受處分人聲明異議，始
    為適法。原裁定以異議人並非受處分人甲○○，而係乙○，
    認其聲明異議乃不合法律上之程式，且屬無從補正，而駁回
    其聲明異議。本院經核，原裁定認事用法均無違誤。抗告人
    既非原裁定之異議人自非當事人，仍執陳詞，提起抗告，為
    無理由，應予駁回。
四、據上論斷，應依刑事訴訟法第四百十二條，裁定如主文。
中    華    民    國    97    年    12    月    31    日
                  刑事第六庭    審判長法  官    董武全
                                      法  官    杭起鶴
                                      法  官    沈揚仁
以上正本證明與原本無異。
不得再抗告。
                                      書記官    廖文靜
中    華    民    國    98    年    1     月    5     日


司法院資訊處製作；財團法人民間司法改革基金會備份。
